---
title: "Usar tablas de pyhton en R"
author: "---"
date: "2024-04-11"
output: html_document
---

```{r}
rm(list = ls())
denguelink1='https://github.com/SocialAnalytics-StrategicIntelligence/TableOperations/raw/main/dataFiles/ByYear_LongStats.pkl'

library(reticulate)
```


```{r}

# py_install("pandas") # install pandas for R environment
pd <- import("pandas")

dengueLongStats <- pd$read_pickle(denguelink1)


str(dengueLongStats) 
```

```{r}

library(ggplot2)

facets= ggplot(data=dengueLongStats,
               aes(x=ano,y=statsValue,color=enfermedad)) + theme_light() +
    scale_y_log10(labels=scales::comma) 
facets +    
    geom_smooth()  + 
    facet_grid(statsName~.,scales = 'free_y') 

```

```{r}
facets +
    geom_line() + 
    facet_grid(statsName~.,scales = 'free_y') 
```
¿Provincias más afectadas a lo largo de los años?

Los datos peor_ProvYear_alarma_Frequency nos dicen la frecuencia de la peor provincia por región por año:

```{r}
denguelink2='https://github.com/SocialAnalytics-StrategicIntelligence/TableOperations/raw/main/dataFiles/worst_ProvYear_alarma_Frequency.csv'

dengueProvWorst <- read.csv(denguelink2)


str(dengueProvWorst) 
```
Por ejemplo, LORETO tiene datos de 14 años:

```{r}
dengueProvWorst[dengueProvWorst$departamento=='LORETO',]
```

En un año, ALTO AMAZONAS fue el peor caso de personas en situación de alarma ; mientras que MAYNAS ocupó ese cargo durante 13 años.

¿Cuáles son los peores casos?


```{r}
dengueProvWorst[order(-dengueProvWorst$case),]
```

Pudimos ver la distribución de las peores provincias:


```{r}
baseHeat  = ggplot(dengueProvWorst, aes(x = reorder(departamento,case), y = reorder(provincia,case), fill=case)) + theme_classic()
heatDefault = baseHeat +  geom_tile() #here

heatBetter=heatDefault +scale_fill_gradient(low = 'yellow',high = 'black')
heatBetter + theme(axis.text.x = element_text(angle = 60,vjust = 1,hjust = 1),
                   axis.text.y = element_text(size=4)) +
                   geom_text(aes(label=ifelse(case>=10,case,"")),
                             size=6,fontface='bold', color='white')
```
Veamos la información sobre rateAlarma:

```{r}
denguelink3='https://raw.githubusercontent.com/SocialAnalytics-StrategicIntelligence/TableOperations/main/dataFiles/ByYearPlace.pkl'

dengueYearPlace <- pd$read_pickle(denguelink3)

str(dengueYearPlace) 
```
Estadísticas básicas:

```{r}
summary(dengueYearPlace)
```
¿Donde y cuando?

```{r}
# default 

baseHeat  = ggplot(dengueYearPlace, aes(x = as.factor(ano),
                                       y =reorder(departamento,
                                                  rateAlarma), 
                                       fill=rateAlarma.cut)) + theme_classic()
heatDefault = baseHeat +  geom_tile(show.legend = T) #here

heatBetter=heatDefault +scale_fill_brewer(palette = "Reds")
heatBetter + theme(axis.text.x = element_text(angle = 60,vjust = 1,hjust = 1),
                   axis.text.y = element_text(size=4))
```








